# 请教陈版，分公司引进其他投资人核算及利润分配问题

提问人：chenrushuai 时间：2019-10-23 06:30:11
根据《公司法》的规定，分公司是指公司在其住所以外设立的从事经营活动的机构，分公司不具有企业法人资格，因此分公司通常不存在权益类科目，但在实务中经常存在为设立分公司引进了其他投资人的情况。
比如 A 公司为了在甲地经营，与当地自然人共同出资设立了分公司，其他投资人的出资应当如何核算，如未通过实收资本科目核算，向其他投资人分红时，应当如何核算？关于此问题新准则中似乎没有相关案例及规定，能否认为新准则关于分公司尤其是独立核算的分公司，在账务处理上更倾向于具备法人资格的子公司一样的处理，也就是说独立核算的分公司可以设 “实收资本”，可以有自己的章程，分红时采用与子公司同样的核算方式？

回答人：chenyiwei
“实收资本” 是一个具有特殊法律意义的科目，其确认和计量在很大程度上需遵循法律形式。如果引入新投资人并未增加公司的注册资本和实收资本，则不能贷记实收资本。
对吸收其他投资人出资的会计处理，应遵循《企业会计准则第 37 号——金融工具列报》中对权益工具和金融负债区分的规定。如果该分公司是为了一个特定的合作项目而设立，项目完成后将注销；或者该分公司有明确的约定期限限制（或者虽无期限限制，但永久存续显然是不可能的）；或者约定分公司的利润每年都要分配（即使无保底收益承诺）；或者对方有权单方面终止合作、撤回投资的，则该投资人的出资均在本企业报表中构成负债，相应地分配给该投资人的收益作为财务费用处理。